【裁判字號】    97,勞小上,6
【裁判日期】    970522
【裁判案由】    給付薪資等
【裁判全文】
臺灣臺北地方法院民事判決             97年度勞小上字第6號
上  訴  人  甲○○
                        樓
被上訴人    劉立恩即漢鼎國際法律事務所
當事人間請求給付薪資等事件，上訴人對於中華民國97年3 月5
日本院臺北簡易庭96年度北勞小字第79號第一審小額民事判決提
起上訴，本院判決如下：
    主  文
上訴駁回。
第二審訴訟費用新台幣壹仟伍佰元由上訴人負擔。
    理  由
一、上訴人上訴意旨略以：原審判決有與經驗法則不符之判決違
    背法令情形，蓋被上訴人於民國96年6月20日委請助理所發
    出之簡訊內容已表示「如果明天不到就不用來了」，顯係對
    上訴人為附條件終止勞動契約之意思表示，原審判決竟認定
    係被上訴人催告上訴人履行勞動契約之表示，顯與經驗法則
    有違。況上訴人亦僅有曠職一日，與勞動基準法第十二條第
    一項第六款雇主得終止勞動契約之事由有間，故被上訴人所
    為終止意思表示不生效力，矧其竟將上訴人勞健保於96年6
    月22日轉出，顯已侵害上訴人權益，原審判決就此所為認定
    顯有判決不備理由之違法。再者，上訴人與訴外人李純雯於
    96年6月25日SKYPE網路對話，係因已遭被上訴人於96年6 月
    21日解僱，方對李純雯表示不會再回被上訴人事務所上班，
    原審判決以此認定兩造間有終止勞動契約之合意，實有未合
    等語。
二、首先，本件上訴人提起上訴，指摘原審判決有違背經驗法則
    、判決不備理由之違背法令等情，應已符合民事訴訟法第四
    百三十六條之二十四第二項之規定，其提起上訴，即屬合法
    。
三、其次，即應審究其提起本件上訴有無理由，分述如下：
  (一)雖上訴人主張原審判決就被上訴人於96年6月20日委請助理
    所發簡訊之論斷，與經驗法則有違等語。但查，細鐸原審判
    決事實及理由（乙）四之(四)所為論述，概係認定被上訴人對
    上訴人於96年6月20日所發之簡訊全文中，被上訴人係通知
    表示上訴人仍有工作未處理完畢，應於96年6月21日上班處
    理，若96年6月21日不到就不用來了等詞，屬於催告上訴人
    履行勞動契約完成負責工作之性質（見原審判決第4頁）。
    原審判決顯然係就該份簡訊中所載：上訴人仍有工作未處理
    完畢，應於96年6月21日上班處理乙節，認定被上訴人有催
    告上訴人履行勞動契約應完成之工作之意思表示。上訴人僅
    摘取簡訊內文中「如果明天不到就不用來了」一語，泛稱原
    審判決之認定背於經驗法則，顯有誤解，所述並無足取。
  (二)至於上訴人又陳稱：其與李純雯於96年6月25日SKYPE網路對
    話，並無與上訴人為終止勞動契約之合意等語。惟按證據之
    取捨，屬於事實審法院之職權，若其取捨並不違背法令，即
    不容當事人以採證不當為指摘。上訴人此節所載，僅就原審
    取捨證據任加指摘，並未具體指出原判決違背何等法規；況
    原審法院為判決時，業已斟酌全辯論意旨及調查證據之結果
    ，認定上訴人未經准假即未再上班，且復於被上訴人通知應
    於96年6月21日前回所履行所負責之工作後，在與李純雯
    SKYPE網路通話上自承不會回被上訴人事務所上班等語後，
    判斷兩造間有合意終止勞動契約情事，經核原審取捨證據、
    認定事實及依職權解釋意思表示，並無不當，上訴人就此部
    分所為主張，委無足採。
  (三)至上訴人再行主張原判決有不備理由、理由矛盾之違法云云
    。惟依民事訴訟法第四百三十六條之三十二第二項準用第四
    百六十八條及第四百六十九條第一款至第五款規定，判決不
    適用法規或適用不當者，為違背法令，其中判決有同法第四
    百六十九條第一款至第五款情形之一者，為當然違背法令。
    可知，同法第四百六十九條第六款所定「判決不備理由或理
    由矛盾」，於小額訴訟程序之上訴程序，並不準用，自不得
    以之為上訴理由。準此，上訴人此部分所執乃上訴不合程式
    ，為不合法。
四、綜上所述，原審判決並無上訴人所指違背法令情事，上訴人
    提起本件上訴，依其上訴意旨足認上訴為無理由，爰依民事
    訴訟法第四百三十六條之二十九第二款規定，不經言詞辯論
    ，逕以判決駁回。
五、訴訟費用之負擔：本件上訴裁判費為新台幣1,500元，應由
    上訴人負擔，爰確定如主文第二項所載。
六、據上論結，本件上訴為無理由，依民事訴訟法第四百三十六
    條之三十二第二項、第四百四十九條第一項、第四百三十六
    條之二十九第二款、第七十八條、第四百三十六條之三十二
    第一項、第四百三十六條之十九，判決如主文。
中    華    民    國    97    年    5     月    22    日
                  勞工法庭    審判長法  官  張靜女
                                    法  官  管靜怡
                                    法  官  賴錦華
以上正本係照原本作成。
本判決不得上訴。
中    華    民    國    97    年    5     月    22    日
                                    書記官  張馨文


司法院資訊處製作；財團法人民間司法改革基金會備份。
